# 投资性房地产由成本法转为公允价值模式核算时，前期的折旧怎么处理？

提问人：laurazj 时间：2017-11-14 21:55:14
如题，投资性房地产由成本法转为公允价值模式核算时，前期的折旧是不是直接转为年初未分配利润呢？还是怎么弄？

回答人：chenyiwei
总体原则是追溯调整。一方面追溯冲回前期已确认的折旧和摊销，调整期初留存收益；另一方面就截至转换日的累计公允价值变动调整期初留存收益。